【裁判字號】    92,交抗,290
【裁判日期】    920430
【裁判案由】    違反道路交通管理處罰條例
【裁判全文】
臺灣高等法院交通事件裁定                        九十二年度交抗字第二九０號
    抗  告  人
    即受處分人  甲○○
右抗告人因違反道路交通管理處罰條例案件，不服台灣板橋地方法院中華民國九十二
年一月二十八日裁定（九十一年度交聲字第一七四八號；原處分案號：北市裁三字第
裁二二─ＡＢＹ四一九二五五號），提起抗告，本院裁定如左：
    主  文
抗告駁回。
    理  由
一、按汽車駕駛人飲用酒類或其他類似物後其吐氣所含酒精濃度超過每公升０‧二五
    毫克或血液中酒精濃度超過百分之０‧０五以上者，不得駕車；又汽車駕駛人，
    駕駛汽車經測試檢定酒精濃度超過規定標準者，處新臺幣一萬五千元以上六萬元
    以下罰鍰，並當場移置保管其車輛及吊扣其駕駛執照一年；因而肇事致人受傷者
    並吊扣其駕駛執照二年；致人重傷或死亡者，吊銷其駕駛執照，並不得再考領。
    道路交通安全規則第一百十四條第二款、道路交通管理處罰條例第三十五條第一
    項第一款分別定有明文。
二、原裁定以異議人即受處分人甲○○於民國（下同）九十一年九月八日五時五十三
    分許，駕駛車號ＧＦ─三八一號營業大貨車，沿台北市○○路第三車道西向東行
    駛至北安路四五八巷與大直街交叉路口右轉彎時，其右前車角與沿同向直行騎乘
    腳踏車袁蔡梅撞及後，袁蔡梅頭部再被ＧＦ─三八一營業大貨車右前車輪輾壓當
    場死亡，經警舉發，並以酒測器測得異議人之呼氣酒精濃度為０‧三０MG/L，原
    處分機關認異議人違反道路交通管理處罰條例第三十五條第一項之規定，裁處罰
    鍰新台幣（下同）二萬二千五百元，並吊銷駕駛執照，有酒精測試值、台北市政
    府警察局舉發違反道路交通管理事件通知單及台北市交通事件裁決所違反道路交
    通管理事件裁決書影本各乙紙在卷可稽。異議人雖聲明異議稱伊在一大早時刻，
    確實未喝酒，在起床後未刷牙，即開車出門，何以會有酒測值反應，深感疑惑云
    云。經查：異議人即受處分人甲○○於上揭時地以上開同一異議理由申訴，經台
    北市政府警察局中山分局查詢覆以：台端於九十一年九月八日五時三十分許，駕
    車行經台北市○○路四五八巷四十一弄與大直街口時，因發生交通事故致人死亡
    ，員警到達現場後以酒精測試，經測試結果為零點三毫克，有酒精測定值在卷可
    稽，顯有酒後駕車之情事，從而，原處分機關，依上開道路交通管理處罰條例第
    三十五條第一項之規定處以二萬二千五百元罰鍰並吊銷其駕駛執照，並無不合。
    因認其異議為無理由，應予駁回等語，經核並無不合。
三、抗告意旨略以：（一）抗告人之發生車禍係眼線死角效應所致，與喝酒無關；（
    二）抗告人之酒測器測得０‧三０MG/Ｌ與規定之酒精濃度標準值０‧二五Ｍ/Ｌ
    僅差０‧０五MG/L，可謂些微差距（僅在容許之誤差值內），再以檢察官於抗告
    人涉有過失致死案中，認定抗告人之肇事與前一日之喝酒無關，在其起訴書中隻
    字未提出抗告人有喝酒肇事情事，足證抗告人確無喝酒情事；（三）抗告人於案
    發當時除本身無酒味外，抗告人當時之精神、反應力、對話、及處理事情態度與
    正常人全然無異，此亦有車禍當時之目擊證人環保局清潔大直分隊領班葉明達為
    證，對此請求傳訊葉明達及當時制作警訊筆錄之警員；（四）抗告人認酒測反應
    係前一日殘留體內酒精所致等語為由，為此提起抗告云云。
四、本院查抗告人即受處分人甲○○以上開同一異議理由申訴，經台北市政府警察局
    中山分局查詢答覆稱：台端於九十一年九月八日五時五十三分許，駕車行經本轄
    北安路四五八巷四十一弄與大直街口時，因發生交通事故致人死亡，員警到達現
    場後以酒精測試，經測試結果為零點三毫克，顯有酒後駕車之情事，且台端筆錄
    中亦提及於九十一年九月七日約十九時有飲酒之情事，違規事實明確，另查本分
    局所使用之酒精測試器每年均經中央標準局檢驗合格方予使用，有該分局九十一
    年十月九日北市警中分交字第０九一六五０六三八００號書函附卷可佐；再異議
    人於台北市政府警察局中山分局交通分隊交通事故談話紀錄內亦陳稱：「我是於
    （七）日下午十五時左右喝，大約喝四、五瓶的啤酒，喝到（七）日十九時左右
    結束」，亦有該筆錄在卷可參。是原處分機關，依上開道路交通管理處罰條例第
    三十五條第一項之規定處以二萬二千五百元罰鍰並吊銷其駕駛執照，並無不合。
    而抗告人雖稱肇事當日其並未喝酒，其酒測反應係前一日殘留體內酒精所致，且
    其所涉過失致死案中，檢察官在起訴書中隻字未提出抗告人有喝酒肇事情事，足
    證抗告人確無喝酒情事云云，然查原審法院依上開資料認原處分機關據以援引上
    開規定，裁處其罰鍰二萬二千五百元，並吊銷其駕駛執照，於法並無違誤或不當
    。本件異議為無理由已予駁回在案。揆諸抗告人前揭抗告意旨謂車禍當日並未喝
    酒等語，考道路交通管理處罰條例第三十五條第一款之防止公共危險發生之立法
    意旨，即使如抗告人所言係基於醫學原理之殘留酒精濃度所致，惟其駕車肇事當
    時，其酒精濃度既以超過標準而達０‧三○MG/L，自已臻於不能安全駕駛之程度
    ，故無解於抗告人確有在前揭時地酒後駕車之事實，又肇事之後，員警到達現場
    後對抗告人施以酒精測試，經測試結果為零點三毫克，有酒精測定值在卷可憑，
    所所使用之酒精測試器每年均經中央標準局檢驗合格方予使用，亦經台北市政府
    警察局中山分局以書函答覆證實，且抗告人於警訊時亦自承伊於肇事前一日下午
    三時起喝了四、五瓶的啤酒，喝到當日晚上七時，足見抗告人顯有酒後駕車肇事
    致人死亡之情事，縱檢察官於起訴書內未記載該情，亦無解於抗告人酒後駕車之
    違規事實。從而其抗告理由仍無可採，另本件事證既已明確，抗告人聲請傳訊證
    人葉明達及當時制作警訊筆錄之警員，核無必要，附此敘明。綜上所述，本件抗
    告為無理由，應予駁回。
五、據上論結，應依道路交通案件處理辦法第二十六條，道路交通管理處罰條例第八
    十九條，刑事訴訟法第四百十二條，裁定如主文。
中      華      民      國    九十二    年      四      月     三十     日
                              台灣高等法院交通法庭
                                  審判長法  官  陳  正  雄
                                        法  官  許  宗  和
                                        法  官  許  錦  印
右正本證明與原本無異。
不得再抗告。
                                        書記官  楊  妙  恩
中      華      民      國    九十二    年      五      月      二      日


司法院資訊處製作；財團法人民間司法改革基金會備份。
